【裁判字號】    97,審易,1677
【裁判日期】    971014
【裁判案由】    傷害等
【裁判全文】
臺灣高雄地方法院刑事判決            97年度審易字第1677號
公  訴  人  臺灣高雄地方法院檢察署檢察官
被      告  甲○○
            乙○○
上列被告因傷害等案件，經檢察官提起公訴（97年度偵字第1155
2 號、97年度偵字第18505 號），本院判決如下：
    主  文
本件公訴不受理。
    理  由
一、公訴意旨略以：被告甲○○與乙○○原係男女朋友，兩人並
    生有1 女，分手後仍共同扶養女兒，乙○○於民國97年2 月
    17日晚間10時許，至甲○○位於高雄市○○區○○路50號9
    之7 甲○○住處探望女兒時，因細故與甲○○發生口角爭執
    ，乙○○憤而將桌上6 杯飲料全部打翻，導致地板濕滑污損
    ，甲○○見狀即欲強行將乙○○推出屋外，陳姵華則極力抵
    抗，2 人即在屋內相互拉扯推擠，並各基於傷害對方身體之
    犯意，甲○○以徒手毆打乙○○頭部2 拳，並強行將其往門
    外推擠，致乙○○受有頭皮下血腫（2x2 公分）、右眼周圍
    皮下瘀血（3x3 公分）、右臉頰擦傷（2x2 公分）、右足背
    撕裂傷（2x0.6 公分）、鼻子挫傷流鼻血、左膝瘀傷（3x2
    公分）等傷害，乙○○則以手抓腳踢方式毆打甲○○，致甲
    ○○受有右小腿挫傷（9.1x5.4cm）、右手背抓傷3 處（2.
    1x0. 1cm、1.2x0.1 cm、2.0x0.1cm） 及枕部挫傷合併血腫
    （3.5x3.0cm） 等傷害；又乙○○預見上址屋內空間狹隘，
    如在內拉扯推擠必將造成屋內財物毀損，竟仍基於毀損他人
    財物之故意，於上開推擠拉扯過程中，同時以手推腳踢方式
    毀損甲○○所有之衣櫥及CD架，致衣櫥下緣凹陷、CD架破裂
    不堪使用，足生損害於吳建峰，因認甲○○、乙○○均涉犯
    刑法第277 條第1 項之傷害罪嫌。乙○○另涉犯刑法第354
    條第1 項之毀損罪嫌等語。
二、按告訴乃論之罪，告訴人於第一審辯論終結前，得撤回其告
    訴；又告訴經撤回者，法院應諭知不受理之判決，刑事訴訟
    法第238條第1項，及第303條第3 款定有明文。
三、本件被告甲○○、乙○○因傷害及毀損案件，經檢察官提起
    公訴，認其2 人均犯刑法第277 條第1 項之傷害罪嫌，乙○
    ○另涉犯刑法第354 條第1 項之毀損罪嫌，而依同法第287
    條前段及同法357 條之規定，均須告訴乃論。茲因甲○○與
    乙○○間已成立和解，並均於97年10月1 日具狀撤回對彼此
    間之傷害，以及對乙○○之毀損案件之告訴，有刑事撤回告
    訴狀2 份附卷可稽，揆諸前揭說明，爰不經言詞辯論，逕為
    諭知不受理之判決。
據上論斷，應依刑事訴訟法第303條第3 款、第307條，判決如主
文。
中    華    民    國    97    年    10    月    14    日
                  交通法庭  法  官  高增泓
以上正本證明與原本無異。
如不服本判決，應於收受送達後10日內向本院提出上訴書狀。
中    華    民    國    97    年    10    月    14    日
                            書記官  黃麗玉


司法院資訊處製作；財團法人民間司法改革基金會備份。
